臺灣臺中地方法院刑事判決
111年度交易字第405號
公  訴  人  臺灣臺中地方檢察署檢察官
被      告  蔡金龍


上列被告因公共危險案件，經檢察官提起公訴（111年度速偵字
第1018號），被告於準備程序中就被訴事實為有罪之陳述，經本
院裁定進行簡式審判程序，判決如下：
    主    文
蔡金龍駕駛動力交通工具而吐氣所含酒精濃度達每公升零點貳伍
毫克以上，累犯，處有期徒刑捌月。
　　犯罪事實
一、蔡金龍於民國111年3月3日14時許起至同日14時30分許止，
    在臺中市南屯區永春南路上之工地內，飲用含酒精成分之保
    力達飲品後，吐氣所含酒精濃度已達每公升0.25毫克以上，
    竟不顧公眾通行之安全，基於酒後駕駛動力交通工具之犯意
    ，於同日16時前某時許，駕駛車牌號碼000—2785號自用小客
    車上路。嗣於同日16時許，途經臺中市○○區○○路000號前時
    ，因面有酒容、行車軌跡不穩為警攔查，發現其身上酒味濃
    厚，遂對其施以吐氣式酒精濃度測試，於同日16時57許，測
    得其吐氣中之酒精濃度為每公升0.66毫克，而查悉上情。
二、案經臺中市政府警察局第四分局報告臺灣臺中地方檢察署檢
    察官偵查起訴。
    理    由
一、上揭犯罪事實，業據被告蔡金龍於警詢、偵查、本院準備程
    序及審理時坦承不諱（見速偵卷第35至40頁、第79至80頁、
    本院卷第37、42頁），復有臺中市政府警察局第四分局春社
    所員警職務報告、道路交通事故當事人酒精測定紀錄表、查
    獲地點地圖、臺中市政府警察局舉發違反道路交通管理事件
    通知單影本、車輛詳細資料報表、證號查詢機車駕駛人在卷
    可稽（見速偵卷第31、51、53、55、61、67頁）。足認被告
    前開任意性之自白與事實相符，堪以採信。綜上，本案事證
    明確，被告犯行堪以認定，應依法論科。
二、論罪科刑：
  ㈠核被告所為，係犯刑法第185條之3第1項第1款駕駛動力交通
    工具而吐氣所含酒精濃度達每公升0.25毫克以上之罪。
  ㈡又被告前於108年間，因公共危險案件，經本院以108年度交
    易字第1114號判決判處有期徒刑6月，併科罰金新臺幣3萬元
    確定，於109年7月7日易服社會勞動改繳罰金執行完畢等情
    ，有臺灣高等法院被告前案紀錄表在卷可稽。其於受上開有
    期徒刑執行完畢後，5年以內故意再犯本件有期徒刑以上之
    罪，為累犯。又參照司法院大法官釋字第775號解釋意旨，
    本院審酌被告前開各案所犯核與本案罪質、罪名均屬相同，
    足見其非一時失慮、偶然之犯罪，甚且相同類型之犯罪，一
    犯再犯，足徵行為人有其特別惡性，且對刑罰之反應力顯然
    薄弱，故本院認依刑法第47條第1項之規定加重其刑，並未
    使被告所受刑罰超過其所應負擔之罪責，爰依法加重其刑。
  ㈢爰以行為人之責任為基礎，審酌被告已非初犯（累犯部分未
    重覆評價），有前揭被告前案紀錄表附卷可參，其明知酒精
    成分對人的意識及反應能力具有不良影響，酒後駕車對一般
    往來之公眾及駕駛人自身皆具有高度危險性，政府各相關機
    關對酒後駕車之危害性一再宣導，為時甚久，被告既非初犯
    ，其對於酒後不得駕駛車輛之誡命應知之甚詳，猶仍不知自
    我警惕並記取教訓，於飲用酒類後，其吐氣所含酒精濃度已
    高達每公升0.66毫克，逾法定標準2倍有餘，其飲酒後之精
    神狀態及車輛駕控能力應已受到相當之影響，竟仍率爾駕駛
    自小客車上路，益徵其惡性非輕，被告枉顧自身及公眾往來
    之交通安全，構成其他用路人生命、財產安全之危險，所為
    實無可取，然慮及被告所駕駛者為自小客車，所致生之往來
    危險較重於駕駛機車者，另衡以被告犯後坦承犯行，暨其於
    本院自陳之教育智識程度及家庭經濟生活狀況等一切情狀（
    見本院卷第42頁），量處如主文所示之刑。至被告雖請求諭
    知可易科罰金之刑度等語，然衡酌被告本案已是第5次酒駕
    ，最近一次係108年間經本院判決判處有期徒刑6月，併科罰
    金新臺幣3萬元，為得易科罰金之刑度，惟被告猶未記取教
    訓，自我警惕，仍再為本案酒駕犯行，且於本案中所測得之
    酒精濃度非低，顯見易科罰金之刑已無法達到刑罰之目的，
    故本院認不宜再從輕量處得易科罰金之徒刑，附此敘明。
據上論斷，應依刑事訴訟法第273條之1第1項、第299條第1項前
段，刑法第185條之3第1項第1款、第47條第1項，刑法施行法第1
條之1第1項，判決如主文。
本案經檢察官廖聖民提起公訴，檢察官黃芝瑋到庭執行職務。
中　　華　　民　　國　　111 　年　　4 　　月　　29　　日
                  刑事第八庭    法  官  江文玉
以上正本證明與原本無異。
如不服本判決應於收受判決後20日內向本院提出上訴書狀，並應
敘述具體理由；其未敘述上訴理由者，應於上訴期間屆滿後20日
內向本院補提理由書（均須按他造當事人之人數附繕本）「切勿
逕送上級法院」。
                                書記官  黃珮華
中　　華　　民　　國　　111 　年　　4 　　月　　29　　日
附錄論罪科刑法
中華民國刑法第185條之3
駕駛動力交通工具而有下列情形之一者，處3年以下有期徒刑，
得併科30萬元以下罰金：
一、吐氣所含酒精濃度達每公升零點二五毫克或血液中酒精濃度
    達百分之零點零五以上。
二、有前款以外之其他情事足認服用酒類或其他相類之物，致不
    能安全駕駛。
三、服用毒品、麻醉藥品或其他相類之物，致不能安全駕駛。
因而致人於死者，處3年以上10年以下有期徒刑，得併科2百萬元
以下罰金；致重傷者，處1年以上7年以下有期徒刑，得併科1百
萬元以下罰金。
曾犯本條或陸海空軍刑法第54條之罪，經有罪判決確定或經緩起
訴處分確定，於十年內再犯第1項之罪因而致人於死者，處無期
徒刑或5年以上有期徒刑，得併科3百萬元以下罰金；致重傷者，
處3年以上10年以下有期徒刑，得併科2百萬元以下罰金。